臺灣臺中地方法院刑事判決
110年度訴字第242號
公  訴  人  臺灣臺中地方檢察署檢察官
被      告  張志雍




選任辯護人  高馨航律師
上列被告因毒品危害防制條例等案件，經檢察官提起公訴（109
年度偵字第37385號、110年度偵字第3789號），本院判決如下：
    主    文
張志雍犯如附表二編號1至3所示之罪，各處如附表二編號1至3所
示之刑及沒收。如附表二編號1至2所示之罪應執行有期徒刑陸月
；沒收部分併執行之。
    犯罪事實
一、張志雍明知甲基安非他命為毒品危害防制條例第2 條第2 項
    第2 款所列管之第二級毒品，依法不得持有、販賣，且屬藥
    事法管制之禁藥，依法亦不得轉讓，竟分別為下列之犯行：
　㈠張志雍分別基於轉讓禁藥即第二級毒品甲基安非他命之犯意
    ，於如附表編號1、2所示之時間、地點，經陳佳鈺撥打張志
    雍所持門號0000000000號手機聯繫後，均由張志雍將甲基安
    非他命置入玻璃球吸食器內燒烤後，使陳佳鈺吸取煙霧之方
    式，無償轉讓少許禁藥即第二級毒品甲基安非他命予陳佳鈺
    各1次。
　㈡張志雍基於販賣第二級毒品甲基安非他命以營利之犯意，經
    陳佳鈺撥打張志雍所持門號0000000000號手機聯繫後，於附
    表編號3所示之時間、地點，以新臺幣（下同）2000元販賣
    第二級毒品甲基安非他命予陳佳鈺，並收取陳佳鈺當場交付
    之2000元價金。
　　嗣於109年12月8日晚間7時40分許，為警持本院核發之搜索
    票，至張志雍位於臺中市○○區○○街00巷0號8樓住處執行搜索
    ，當場扣得張志雍所有供聯繫陳佳鈺之IPHONE廠牌手機1支
    （門號0000000000）。
二、案經臺中市政府警察局刑事警察大隊報告臺灣臺中地方檢察
    署檢察官偵查起訴。
    理    由
一、證據能力部分：
　㈠按被告以外之人於審判外之言詞或書面陳述，除法律有規定
    者外，不得作為證據，刑事訴訟法第159 條第1 項定有明文
    。證人陳佳鈺於警詢時之證述，係屬被告張志雍以外之人於
    審判外之言詞陳述，並經被告及其辯護人爭執證據能力，復
    無符合法律規定有證據能力之情形，依上開之規定，上開筆
    錄並無證據能力。
　㈡按被告以外之人於偵查中向檢察官所為陳述，除顯有不可信
    之情況者外，得為證據，刑事訴訟法第159 條之1 第2 項定
    有明文。偵查中對被告以外之人（包括證人、鑑定人、告訴
    人、被害人及共同被告等）所為之偵查筆錄，或被告以外之
    人向檢察官所提之書面陳述，性質上均屬傳聞證據。惟現階
    段刑事訴訟法規定檢察官代表國家偵查犯罪、實施公訴，依
    法其有訊問被告、證人及鑑定人之權，證人、鑑定人且須具
    結，而實務運作時，檢察官偵查中向被告以外之人所取得之
    陳述，原則上均能遵守法律規定，不致違法取供，其可信度
    極高，故被告以外之人前於偵查中已具結而為證述，除反對
    該項供述得具有證據能力之一方，已釋明顯有不可信之情況
    外，不宜以該證人未能於審判中接受他造之反對詰問為由，
    即遽指該證人於偵查中之陳述不具證據能力。證人陳佳鈺於
    偵查中證述時，均業經檢察官諭令具結，其證詞之憑信性已
    獲擔保，且前開證人未曾提及檢察官在偵查時有不法取供之
    情形，被告及其辯護人，亦未釋明上開供述有顯不可信之情
    況，本院審酌前開證人之言詞陳述作成時之情況，能自由陳
    述而客觀上並無顯不可信之情形。此外，前開證人於偵查中
    之證述雖未經被告之交互詰問，惟按詰問權係指訴訟上當事
    人有在審判庭輪流盤問證人，以求發現真實，辨明供述證據
    真偽之權利；此與證據能力係指符合法律所規定之證據適格
    ，而得成為證明犯罪事實存在與否之證據資格，性質上並非
    相同。偵查中檢察官為蒐集被告犯罪證據，訊問證人旨在確
    認被告嫌疑之有無及內容，與審判期日透過當事人之攻防，
    調查證人以認定事實之性質及目的，尚屬有別。偵查中訊問
    證人，法無明文必須傳喚被告使其在場，故刑事訴訟法第24
    8 條第1 項前段雖規定：「如被告在場者，被告得親自詰問
    」，事實上亦難期被告有於偵查中行使詰問權之機會。此項
    未經被告詰問之被告以外之人於偵查中向檢察官所為之陳述
    ，依刑事訴訟法第159 條之1 第2 項之規定，原則上屬於法
    律規定為有證據能力之傳聞證據，於例外顯有不可信之情況
    ，始否定其得為證據。是得為證據之被告以外之人於偵查中
    所為陳述，因其陳述未經被告詰問，應認屬於未經合法調查
    之證據，非為無證據能力，而禁止證據之使用。此項詰問權
    之欠缺，非不得於審判中由被告行使以補正，而完足為經合
    法調查之證據（最高法院97年度台上字第356號、96年度台
    上字第3923號判決意旨參照）。本院對被告及其辯護人聲請
    傳喚證人陳佳鈺，已進行傳喚詰問，被告及其辯護人之對質
    詰問權並未受任何剝奪、限制，且於審理期日中並將該供述
    證據提示並告以要旨，使檢察官、被告及其辯護人有辯
    論之機會而踐行合法調查證據程序，是前開證人於偵查中之
    證言自具有證據能力。 
　㈢按被告以外之人於審判外之言詞或書面陳述，除法律有規定
    者外，不得作為證據，刑事訴訟法第159 條第1 項固有明文
    ，惟被告以外之人於審判外之陳述，雖不符合同法第159 條
    之1 至第159 條之4 規定，但經當事人於審判程序同意作為
    證據，法院審酌該言詞陳述或書面陳述作成時之情況，認為
    適當者，亦得為證據，當事人、代理人或辯護人於法院調查
    證據時，知有第159 條第1 項不得為證據之情形，而未於言
    詞辯論終結前聲明異議者，視為有前項之同意，此觀同法第
    159 條之5 規定即明。查除前述部分外，本判決下列引用各
    該被告以外之人於審判外之陳述（含書面陳述），被告及其
    辯護人於本院準備程序時表示對該等證據資料均不爭執證據
    能力，且檢察官、被告及其辯護人迄至言詞辯論終結前亦皆
    未聲明異議，本院審酌上開證據資料製作時之情況尚無違法
    不當等瑕疵，且與本案具有關連性，認為以之作為證據應屬
    適當，揆諸前開規定，爰逕依刑事訴訟法第159 條之5 規定
    ，認前揭證據資料均具有證據能力。
　㈣下列所引用之非供述證據，均與本案事實具有自然關聯性，
    且查無事證足認有違背法定程式或經偽造、變造所取得等證
    據排除之情事，復依刑事訴訟法第164 條、第165 條踐行調
    查程序，檢察官、被告及其辯護人對此部分之證據能力亦均
    不爭執，堪認皆有證據能力。 
二、認定犯罪事實之證據及理由： 
　㈠上開犯罪事實業據被告於警詢、偵查中及本院訊問、審理時
    均坦承不諱（見臺灣臺中地方檢察署109年度偵字第37385卷
    宗【下稱37385偵卷】第47-58、327-334、427-431、477-48
    1頁），並經證人陳佳鈺於偵查中、本院審理時、證人洪文
    輝於警詢時證述明確（見臺灣臺中地方檢察署109 年度他字
    第6496號卷宗【下稱6496他卷】第11-15、25-29頁；37385
    偵卷第317-323、467-473頁；本院卷第164-174頁），另有
    臺中市政府警察局刑事警察大隊109年8月4日偵查報告、陳
    佳鈺之車輛詳細資料報表、張志雍之車輛詳細資料報表、臺
    中市政府警察局刑事警察大隊109年8月13日偵查報告及洪文
    輝、陳佳鈺等人之通聯紀錄查詢單、張志雍之0000-000000
    之通聯次數分析表、陳佳鈺之0000-000000通聯次數分析表
    、偵辦張志雍違反毒品危害防制條例案職務報告及其所附監
    察譯文、臺中市政府警察局刑事警察大隊偵查三隊109年9月
    25日偵查報告、偵辦張志雍違反毒品危害防制條例案偵查報
    告、張志雍、陳佳鈺與林立偉等人之通訊監察譯文及其監視
    器錄影畫面、陳佳鈺等人之通聯調閱查詢單、臺中市政府警
    察局刑事警察大隊偵查第三隊職務報告書、張武雄涉嫌販售
    毒品之道路監視器錄影畫面影本（見6496他卷第7-10、17-2
    3、31-38、45-47、65-91、115-118、123-152、167-172、2
    19-228、235-348、443、467頁）；陳佳鈺109年12月9日指
    認犯罪嫌疑人紀錄表、指認表、真實姓名對照表、張志雍與
    陳佳鈺之通訊監察譯文、張志雍與陳佳鈺之道路監視器錄影
    畫面截圖、2020年11月19日之益民路往中興路監視器錄影畫
    面截圖、張志雍之通訊監察譯文、張志雍之109年12月8日臺
    中市政府警察局刑事警察大隊搜索、扣押筆錄、扣押物品目
    錄表收據、張志雍臺中市政府警察局刑事警察大隊委託鑑驗
    尿液代號與真實姓名對照表、張志雍之0000-000000之手機
    前後10通照片、張志雍與陳佳鈺之通訊監察譯文、陳佳鈺之
    109年12月9日臺中市政府警察局刑事警察大隊搜索筆錄、扣
    押物品目錄表收據、陳佳鈺臺中市政府警察局刑事警察大隊
    委託鑑驗尿液代號與真實姓名對照表、臺中市政府警察局刑
    事警察大隊偵查第三隊109年12月16日職務報告書、陳佳鈺
    與張志雍於車上會合後之道路監視器錄影畫面、張志雍109
    年12月23日指認犯罪嫌疑人紀錄表、指認表、真實姓名對照
    表、張志雍指稱毒品上手張武雄之LINE對話截圖、益民路往
    中興路之道路監視器錄影畫面及勘驗筆錄、臺中市政府警察
    局刑事警察大隊偵查第三隊109年12月29日職務報告書、通
    聯調閱查詢單、張武雄之基本資料、臺中市政府警察局刑事
    警察大隊偵查第三隊110年1月14日職務報告書、110年1月19
    日檢察事務官勘驗筆錄（見37385偵卷第69-79、81-88、143
    -223、229-230、269-274、287-293、297、347-353、363-3
    67、385-407、413-420、443、483頁）；張武雄之臺灣臺中
    地方檢察署檢察官110偵27936、25960號之起訴書（見本院
    卷第193-199頁）附卷可佐，足認被告之任意性之自白均與
    客觀事實相符，應可採信。
　㈡按販賣毒品與合資購買、代為購買或原價轉讓而幫助他人施
    用毒品、與他人共同持有毒品或轉讓毒品，在外觀上雖均有
    授受毒品及現金之行為，但因其主觀上是否具有營利意圖而
    異其罪名之論斷；即販賣毒品罪，係以行為人主觀上有營利
    之意圖，客觀上將毒品價售或有償讓與他人為其構成要件，
    若行為人主觀上並無營利之意圖，即與販賣毒品罪之構成要
    件不相符合（最高法院104 年度台上字第3201號、102 年度
    台上字第2541號判決要旨均足資參照）。又販賣毒品係政府
    嚴予查緝之違法行為，且可任意分裝或增減其分量，各次買
    賣之價格，當亦各有差異，隨供需雙方之資力、關係之深淺
    、需求之數量、貨源之充裕與否、販賣者對於資金之需求如
    何即殷切與否，以及政府查緝之態度，進而為各種不同之風
    險評估，而為機動性之調整，販賣者從各種「價差」或「量
    差」或「純度」謀取利潤方式，或有差異，然其所圖利益之
    非法販賣行為目的，則屬相同，並無二致。被告於偵查中供
    稱略以：如附表一編號3所示甲基安非他命交給示陳佳鈺，
    之後就與陳佳鈺一起施用等語在卷（見37385偵卷第495-497
    頁），可見被告確實藉此賺取施用之量，否則自無費心甘願
    承受重典，而涉犯販賣第二級毒品罪責之必要，是其主觀上
    具有營利之意圖至明。　　
　㈢綜上，本案事證明確，被告上開等轉讓、販賣第二級毒品甲
    基安非他命之犯行，洵堪認定，均應予依法論科。
三、論罪科刑： 
　㈠按安非他命類（Amphetamine-like）藥品，對中樞神經具有
    強烈興奮作用，服用後會引起不安、頭昏、顫抖、亢進性反
    應、失眠、焦慮、譫妄，並產生耐藥性、依賴性、欣慰感等
    副作用，經前行政院衛生署（於102 年7 月23日改制為衛生
    福利部，下仍以舊制稱之）分別於68年7 月7 日以衛署藥字
    第221433號、69年12月8 日以衛署藥字第30114 號公告，列
    為不准登記藥品及禁止使用各在案。復經同署於75年7 月11
    日以衛署藥字第597627號公告，安非他命類（Amphetamine-
    like）藥品包括Amphetamine ,Dexamphetamine ,Methamphe
    tamine與其衍生物之鹽類及製劑，一概禁止使用。又經同署
    於79年10月9 日以衛署藥字第904142號公告，安非他命類（
    Amphetamine-like）藥品列入麻醉藥品管理條例第2 條第4
    款所定「化學合成類麻醉藥品」管理，並禁止於醫療上使用
    ，故甲基安非他命（Methamphetamine ）其性質上仍不失為
    禁藥，不因列入「化學合成類麻醉藥品」管理，而有所變異
    ，自不得非法持有、轉讓及販賣。次按，一犯罪行為同時有
    二種以上之法律規定可資處罰者，為法條競合，應先依「重
    法優於輕法」、「後法優於前法」等法理，以決定適用之法
    律，如行為後處罰之法律有變更，再依刑法第2 條規定為新
    舊法之比較適用；是明知甲基安非他命為禁藥而販賣，除各
    應成立毒品危害防制條例第4 條第2 項之販賣第二級毒品罪
    外，亦同時構成藥事法第83條第1 項之販賣禁藥，為一犯罪
    行為同時有二種法律可資處罰之法條競合，應依「重法優於
    輕法」、「後法優於前法」法理，擇一處斷。而104 年12月
    2 日修正公布後之藥事法第83條第1 項明文規定販賣禁藥罪
    ，其法定刑為「7 年以下有期徒刑，得併科新臺幣5 千萬元
    以下罰金。」；又毒品危害防制條例於87年5 月20日公布，
    同年月22日生效，該條例第2 條第2 項第2 款將甲基安非他
    命列為第二級毒品，同法第4 條第2 項亦定有販賣第二級毒
    品罪，98年5 月20日修正後法定刑為「無期徒刑或7 年以上
    有期徒刑，得併科新臺幣1 千萬元以下罰金。」（即109年1
     月15日公布並於109 年7 月15日生效施行前之法條），及
    現行毒品危害防制條例第4 條第2 項於109 年7 月15日修正
    施行後法定刑再提高為「處無期徒刑或十年以上有期徒刑，
    得併科新臺幣一千五百萬元以下罰金」，是販賣第二級毒品
    部分，毒品危害防制條例第4 條第2 項之法定本刑，較修正
    後藥事法第83條第1 項之法定本刑之罪為重，依前述「重法
    優於輕法」之法理，販賣第二級毒品甲基安非他命部分，應
    優先適用毒品危害防制條例第4 條第2 項之規定處斷，併予
    敘明（最高法院98年度台上字第3569號、99年度台上字第20
    41號判決意旨參照）。次按毒品危害防制條例與藥事法，性
    質上均為特別刑法，兩者間並無所謂普通或特別之關係，當
    無所謂「特別法優於普通法」原則之適用；又行為人出於一
    犯意而為一行為，同時該當於數法條所定犯罪構成要件之競
    合情形（法規競合）者，為避免犯罪之重複評價，依重法優
    於輕法原則，就競合之數法條中選擇其中較重之法條適用；
    是行為人明知為同屬禁藥之第二級毒品而轉讓予他人者，其
    轉讓行為同時該當於毒品危害防制條例第8條第2項之轉讓第
    二級毒品罪及藥事法第83條第1項之轉讓禁藥罪，而轉讓毒
    品達一定數量者，加重其刑至2 分之1 ，其標準由行政院定
    之；又轉讓第二級毒品達淨重10公克以上者，加重其刑至2 
    分之1 ，毒品危害防制條例第8 條第6 項及轉讓毒品加重其
    刑之數量標準第2 條第1 項第1 款規定甚明。是除有轉讓之
    第二級毒品達毒品危害防制條例第8 條第6 項之一定數量（
    依行政院發布之轉讓毒品加重其刑之數量標準，轉讓第二級
    毒品數量達淨重10公克以上者，加重其刑至2 分之1） ，經
    依法加重其刑後之法定刑較藥事法第83條第1 項之法定刑為
    重之情形外，因藥事法第83條第1 項為後法，且為重法，二
    者有法條競合關係，應優先適用藥事法處罰。
　㈡被告就如附表二編號1、2所示轉讓甲基安非他命之數量，並
    無其他積極證據，足認其各次所轉讓甲基安非他命之淨重已
    逾行政院98年11月20日所公布「轉讓毒品加重其刑之數量標
    準」之第二級毒品淨重達10公克以上，自無適用毒品危害防
    制條例第8 條第6 項之規定加重其刑之餘地，依據上開說明
    ，即應優先適用藥事法論處。是核被告如附表二編號1、2所
    為，均係犯藥事法第83條第1項之轉讓禁藥罪；就如附表二
    編號3所為，則係犯毒品危害防制條例第4條第2項之販賣第
    二級毒品罪。被告為販賣第二級毒品而持有之低度行為，為
    其販賣之高度行為所吸收，不另論罪。至被告轉讓第二級毒
    品之犯行，因藥事法並無處罰持有禁藥之明文，亦即持有禁
    藥並未構成犯罪，即不生持有禁藥之低度行為為轉讓禁藥之
    高度行為所吸收而不另論罪之問題（最高法院98年度台上字
    第5362號判決意旨參照）。
　㈢被告上開2次轉讓禁藥、1 次販賣第二級毒品犯行，犯意各別
    、行為互殊，應予分論併罰。
　㈣被告曾因施用毒品之違反毒品危害防制條例、違反護照條例
    等案件，分別經法院判處罪刑確定，並經本院106年度聲字
    第5011號裁定定應執行有期徒刑2年確定，於108年7月24日
    縮短刑期假釋出監付保護管束，至109年3月20日期滿未經撤
    銷假釋，視為已執行完畢等情，有臺灣高等法院被告前案紀
    錄表在卷可稽，其於受有期徒刑執行完畢後，5 年以內故意
    再犯本案有期徒刑以上之罪，均為累犯，惟依司法院釋字第
    775 號解釋意旨，本院審酌被告本案所犯與前案之犯罪型態
    、侵害法益、罪質有所不同，難認被告對於前案所受刑之
    執行欠缺警惕，爰認被告本案尚無依刑法第47條第1 項規定
　　加重其刑之必要，併此敘明。
　㈤按犯第4條至第8條、第10條或第11條之罪，供出毒品來源，
    因而查獲其他正犯或共犯者，減輕或免除其刑。犯第4條至
    第8條之罪於偵查及歷次審判中均自白者，減輕其刑，毒品
    危害防制條例第17條定有明文。次按行為人轉讓同屬禁藥之
    第二級毒品甲基安非他命（未達法定應加重其刑之一定數量
    ）予成年人（非孕婦），依重法優於輕法之原則，依重法優
    於輕法之原則，擇較重之藥事法第83條第1項轉讓禁藥罪論
    處，如行為於偵查及歷次審判中均自白，仍應適用毒品危害
    防制條例第17條第2項規定減輕其刑（最高法院109年度台上
    字第4243號判決、最高法院刑事大法庭109年度台上大字第4
    243號裁定意旨參照）。是本案被告如附表二編號1、2所為
    轉讓同屬禁藥之第二級毒品甲基安非他命（未達法定應加重
    其刑之一定數量）予成年人陳佳鈺，依重法優於輕法之原則
    ，擇較重之藥事法第83條第1項轉讓禁藥罪論處，惟被告於
    偵查及審理中均自白該等犯行，揆以前揭裁判意旨，應有毒
    品危害防制條例第17條第2項減輕其刑規定之適用，而被告
    如附表二編號3所示販賣第二級毒品犯行，亦據其於偵查及
    本院審理中自白，揆諸上開說明，均應依毒品危害防制條例
    第17條第2項規定各減輕其刑。 
　㈥按犯毒品危害防制條例第4條至第8條、第10條或第11條之罪
    ，供出毒品來源，因而查獲其他正犯或共犯者，減輕或免除
    其刑，毒品危害防制條例第17條第1項定有明文。被告於偵
    查中供稱略以：如附表二編號3所示毒品係其向綽號「麒麟
    」之張武雄所購得等語（見37385偵卷第327-334、495-497
    頁)，嗣為警循線查獲上情並經臺灣臺中地方檢察署檢察官
    起訴等情，有張武雄之臺灣臺中地方檢察署檢察官110偵279
    36、25960號之起訴書（見本院卷第193-199頁）附卷可查，
    以時序觀之，應可認張武雄供應被告甲基安非他命之時間與
    被告此部分犯行有相當關聯，堪認被告如附表二編號3所示
    犯行有因被告供述而查獲毒品來源張武雄，應依毒品危害防
    制條例第17條第1項規定減輕其刑，此部分並就前述減輕事
    由，依法遞減輕之。
　㈦又被告之辯護人雖以被告協助員警追查毒品來源為由，動機
    係為陳佳鈺取得毒品等節，請求依刑法第59條規定酌減其刑
    等語，然按刑法第59條之酌量減輕其刑，必於犯罪之情狀，
    在客觀上足以引起一般同情，認為即予宣告法定低度刑期，
    猶嫌過重者，始有其適用。如別有法定減輕之事由，應先依
    法定減輕事由減輕其刑後，科以最低刑度，猶嫌過重時，始
    得為之；若有二種以上法定減輕事由，仍應先依法定減輕事
    由遞減其刑後，科以最低刑度，猶嫌過重時，始得再依刑法
    第59條規定酌減其刑（最高法院101年度台上字第3089號判
    決參照）。本院審酌毒品戕害國民健康至鉅，製造、運輸、
    販賣等行為情節尤重，更應嚴加非難，被告曾有施用毒品之
    前案紀錄，業如上述，是其應知悉毒品之危害性，且本院就
    被告如附表二編號3所為販賣第二級毒品犯行，已依毒品危
    害防制條例第17條第1項、第2項規定遞減輕其刑，及如附表
    二編號1、2所為轉讓禁藥等犯行，亦已依毒品危害防制條例
    第17條第2項規定減輕，而與其本案所犯情節相衡，皆難認
    有何過苛而足以引起一般人同情之情形，是被告之辯護人請
    求再依刑法第59條規定酌減其刑，尚無足採。
　㈧爰以行為人之責任為基礎，審酌毒品戕害國人身心健康，且
    嚴重影響社會治安，政府立法嚴禁販賣、轉讓甲基安非他命
    、持有毒品或逾量，並以高度刑罰來遏止毒品氾濫之問題，
    被告仍無視國家對於杜絕毒品犯罪之禁令，販賣及轉讓第二
    級毒品甲基安非他命予陳佳鈺；考量被告販賣對象及轉讓對
    象僅1 人，及其本案販賣與轉讓之次數，與交易毒品或轉讓
    禁藥之金額、數量多寡；被告之本案犯罪動機、目的、手段
    、犯罪所生之危害、所獲利益，兼衡被告犯後終能坦承犯行
    ，暨其於本院審理時自陳之智識程度、工作、家庭生活及經
    濟狀況（本院卷第185頁）等一切情狀，分別量處如附表二
    編號1至3所示之刑。另本院參酌被告如附表二編號1、2所犯
    均屬轉讓禁藥即第二級毒品甲基安非他命之犯罪類型，其各
    次犯罪手段、模式皆相似，可歸責之重複程度較高，復衡以
    其行為次數、情節等個別非難評價，及斟酌被告犯數罪所反
    應人格特性，暨權衡各罪之法律目的及相關刑事政策，依被
    告年紀與前述犯罪動機、家庭生活與經濟狀況等情狀衡酌刑
    罰對其等之效果而為整體評價後，就如附表二編號1至2所示
    部分定應執行刑如主文所示。
四、沒收部分：
　㈠按犯毒品危害防制條例第4條至第9條、第12條、第13條或第1
    4條第1項、第2項之罪者，其供犯罪所用之物，不問屬於犯
    罪行為人與否，均沒收之，毒品危害防制條例第19條第1項
    定有明文。扣案IPHONE廠牌手機1支（門號0000000000），
    為被告所有，係供其聯繫而犯本案犯行所用之物，業據被告
    於本院審理時供承明確（見本院卷第182頁），不問屬於犯
    罪行為人與否，應依毒品危害防制條例第19條第1項規定，
    於被告所犯如附表二編號3所示販賣第二級毒品犯行科刑項
    下宣告沒收之。
　㈡又供犯罪所用、犯罪預備之物或犯罪所生之物，屬於犯罪行
    為人者，得沒收之；前2 項之沒收，於全部或一部不能沒收
    或不宜執行沒收時，追徵其價額，刑法第38條第2 項前段、
    第4 項分別定有明文。查上開被告所有之手機，亦係供被告
    於附表二編號1、2所示轉讓禁藥罪所用之聯繫工具，已如上
    述，應依刑法第38條第2 項前段之規定，於其所犯如附表二
    編號1、2所示轉讓禁藥之各罪科刑項下均宣告沒收。
　㈢另按犯罪所得，屬於犯罪行為人者，沒收之，刑法第38條之1
     第1 項前段定有明文。被告就附表二編號3所示販賣第二級
    毒品之犯行取得2000元之交易對價，為被告此部分犯行之犯
    罪所得，且經被告於偵查中繳回經扣押在案，即應依上開規
    定，於被告所犯如附表二編號3所示販賣第二級毒品罪刑項
    下宣告沒收。 
據上論斷，應依刑事訴訟法第299 條第1 項前段，毒品危害防制
條例第4 條第2 項、第17條第1項、第2項、第19條第1 項，藥事
法第83條第1 項，刑法第11條、第51條第5 款、第38條第2 項前
段、第38條之1 第1 項前段、第40條之2第1 項，判決如主文。
本案經檢察官黃芝瑋提起公訴，檢察官賴謝銓、張凱傑到庭執行
職務。 　　
中　　華　　民　　國　　110 　年　　12　　月　　6 　　日
                  刑事第十八庭  審判長法  官  李昇蓉
　　　　　　　　　　　　　　　　　　　法　官  李依達
　　　　　　　　　　　　　　　　　　　法　官  張美眉
以上正本證明與原本無異。
如不服本判決應於收受送達後20日內向本院提出上訴書狀，並應
敘述具體理由；其未敘述上訴理由者，應於上訴期間屆滿後20日
內向本院補提理由書（均須按他造當事人之人數附繕本）「切勿
逕送上級法院」。
　　　　　　　　　　　　　　　　　　　書記官  王麗雯
中　　華　　民　　國　　110 　年　　12　　月　　6 　　日

附錄論罪科刑法條：
毒品危害防制條例第4條
製造、運輸、販賣第一級毒品者，處死刑或無期徒刑；處無期徒
刑者，得併科新臺幣三千萬元以下罰金。
製造、運輸、販賣第二級毒品者，處無期徒刑或十年以上有期徒
刑，得併科新臺幣一千五百萬元以下罰金。
製造、運輸、販賣第三級毒品者，處七年以上有期徒刑，得併科
新臺幣一千萬元以下罰金。
製造、運輸、販賣第四級毒品者，處五年以上十二年以下有期徒
刑，得併科新臺幣五百萬元以下罰金。
製造、運輸、販賣專供製造或施用毒品之器具者，處一年以上七
年以下有期徒刑，得併科新臺幣一百五十萬元以下罰金。
前五項之未遂犯罰之。

藥事法第83條第1項
明知為偽藥或禁藥，而販賣、供應、調劑、運送、寄藏、牙保、
轉讓或意圖販賣而陳列者，處 7 年以下有期徒刑，得併科新臺
幣5000萬元以下罰金。 

附表一：
編號 時間 地點 1 109年9月26日上午10時23分許後不久 停靠在臺中市○○區○○街00巷0號前之陳佳鈺駕駛車牌號碼00-0000號車輛內 2 109年11月11日下午2時27分許後不久 停靠在臺中市○○區○○街00巷0號前之陳佳鈺駕駛車牌號碼00-0000號車輛內 3 109年11月19日下午1時45分許 臺中市○○區○○路0段000號前 

附表二：
編號 犯罪事實 宣告刑 沒收 1 如犯罪事實欄及如附表一編號1所示 張志雍犯藥事法第八十三條第一項之轉讓禁藥罪，處有期徒刑肆月。 扣案PHONE廠牌手機壹支（門號0000000000）沒收。 2 如犯罪事實欄及如附表一編號2所示 張志雍犯藥事法第八十三條第一項之轉讓禁藥罪，處有期徒刑肆月。 同上沒收內容。 3 如犯罪事實欄及如附表一編號3所示 張志雍犯販賣第二級毒品罪，處有期徒刑貳年。 扣案PHONE廠牌手機壹支（門號0000000000）及犯罪所得新臺幣貳仟元均沒收。